臺灣高雄地方法院民事判決
111年度雄簡字第593號
原      告  陳怡菁  

訴訟代理人  
(法扶律師)  黃柔雯律師
被      告  葉家銓  
訴訟代理人  曾炳傑  
上列當事人間因被告過失傷害案件，原告提起請求損害賠償之附
帶民事訴訟（本院110年度交簡附民字第175號），經本院刑事庭
裁定移送前來，本院於民國111年5月10日言詞辯論終結，判決如
下：
    主     文
一、被告應給付原告新臺幣（下同）25萬6,847元，及自民國（
    下同）110年11月2日起至清償日止，按週年利率5%計算之利
    息。
二、原告其餘之訴駁回，但被告如以25萬6,847元為原告預供擔
    保，得免為假執行。
三、本判決第一項，得為假執行。
四、原告其餘假執行之聲請駁回。
    事實及理由
一、按訴狀送達後，原告不得將原訴變更或追加他訴，但請求之
    基礎事實同一、擴張或減縮應受判決事項之聲明者，不在此
    限，民事訴訟法第255條第1項第2款、第3款定有明文。本件
    原告原起訴請求被告應給付77萬8,623元及自起訴狀繕本送
    達翌日起至清償日止，按週年利率5%計算之利息。嗣於訴訟
    繫屬中縮減聲明為：被告應給付75萬6,847元及自起訴狀繕
    本送達翌日起至清償日止，按週年利率5%計算之利息，核屬
    縮減應受判決事項之聲明，於法並無不合，應予准許。
二、原告主張：被告於109年10月31日8時30分許，駕駛車牌號碼
    000-0000號自用小客車（下稱甲車），沿高雄市前鎮區一心
    一路外側車道由西往東方向行駛，行經一心一路與光華三路
    之交岔路口東側，適有原告騎乘車牌號碼000-000號普通重
    型機車（下稱乙車），亦沿一心一路由西往東行駛至上開路
    口，而行駛被告所駕甲車右前方，被告竟疏未注意車前狀況
    、兩車安全間隔，貿然往前行駛，兩車因而發生碰撞（下稱
    系爭事故），原告因此人車倒地，受有左側第二至第四肋骨
    骨折、左側鎖骨骨折、左膝、小腿挫擦傷等傷害（下稱系爭
    傷勢）。原告因被告之不法侵害，支出醫療費用1萬3,423元
    ，並因系爭傷勢歷經手術、住院治療，需專人看護1個月，
    雖由親屬看護仍因此受有看護費用6萬元【計算式：2,000(
    元)×30（日）=60,000】之損害，原告並因此須休養3個月，
    以致3個月無法工作，受有不能工作之損失8萬3,424元【計
    算式：27,808(月薪)×3（個月）=83,424】，且因系爭事故
    受傷，歷經住院、手術，多次往返醫院治療，精神上自受有
    相當之痛苦，自得請求被告賠償精神慰撫金60萬元，以上合
    計75萬6,847元（計算式：13,423+60,000+83,424+600,000=
    756,847）等情，爰依侵權行為之法律關係，請求被告加計
    法定遲延利息如數賠償。並聲明：㈠、被告應給付原告75萬6
    ,847元，及自起訴狀繕本送達翌日起至清償日止，按週年利
    率5％計算之利息。㈡、原告願供擔保請准宣告假執行。
三、被告則以：伊固不爭執就系爭事故之發生應負全部過失責任
    ，伊對於原告請求賠償之醫療費用1萬3,423元、看護費用6
    萬元、不能工作之損失8萬3,424元，亦均不爭執。惟認原告
    請求賠償慰撫金60萬元係屬過高，應予以酌減等語，資為抗
    辯，並聲明：原告之訴及假執行之聲請均駁回。
四、兩造不爭執之事項：
㈠、被告考領有普通小型車駕駛執照，於109年10月31日8時30分
    許，駕駛甲車沿高雄市前鎮區一心一路由西往東方向行駛，
    駛至一心一路與光華三路口之東側時，本應注意車前狀況及
    兩車並行之間隔，並隨時採取必要之安全措施，而依當時天
    候晴朗，日間自然光線充足，柏油路面乾燥、無缺陷，視距
    良好無障礙物，又無不能注意之情事，竟疏未注意，適有原
    告騎乘乙車，沿同路段同向行駛在右前方，被告貿然未保持
    安全間隔而往前行駛，兩車因而發生碰撞，原告當場人車倒
    地，致受系爭傷勢。
㈡、被告因系爭事故，經本院刑事庭以110年度交簡字第2201號判
    處過失傷害罪，處有期徒刑3月，如易科罰金，以1,000元折
    算1日確定在案。
五、本件之爭點為：㈠、原告依侵權行為法律關係請求被告負損
    害賠償責任，是否有理由？㈡、原告請求賠償之項目及金額
    ，是否於法有據並相當？茲分別論述如下：
㈠、原告依侵權行為法律關係請求被告負損害賠償責任，是否有
    理由？　　
　　按「因故意或過失，不法侵害他人之權利者，負損害賠償責
    任。」「不法侵害他人之身體或健康者，對於被害人因此喪
    失或減少勞動能力，或增加生活上之需要時，應負損害賠償
    責任。」「不法侵害他人之身體、健康…者，被害人雖非財
    產上之損害，亦得請求賠償相當之金額。」民法第184 條第
    1項前段、第193 條第1 項及第195 條第1 項前段定有明文
    。本件被告駕駛甲車，加損害於原告，被告不爭執其就系爭
    事故之發生，應負全部過失責任（見本院卷第36頁），且原
    告因系爭事故受有損害，其所受損害與被告之上開不法侵害
    間，顯有相當因果關係，則原告依前揭侵權行為法律關係，
    請求被告賠償其所受損害，於法洵屬有據。原告另依民法第
    191 條之2為請求，核屬選擇的訴之合併，無再加審究之必
    要，併予敘明。
㈡、原告請求賠償之項目及金額，是否於法有據並相當？
  1.原告請求被告賠償醫療費用1萬3,423元、看護費用6萬元、
    不能工作之損失8萬3,424元部分，業據原告提出與其所述相
    符之診斷證明書（見附民卷第11頁）、醫療費用單據（見附
    民卷第17-29頁）、投保資料（見附民卷第33頁）等件為證
    ，並均為被告所不爭執（見本院卷第38頁），應予准許。
  2.慰撫金部分：按非財產上賠償之金額是否相當，應斟酌實際
    加害情形、影響該權利是否重大、被害者與加害人之身分地
    位、經濟狀況及其他各種情形，以為核定之準據（最高法院
    47年台上字第1221號判例、51年度台上字第223 號判例參照
    ）。本件原告因被告之不法侵害而受有系爭傷勢，又因系爭
    傷勢歷經住院、多次往返醫院回診，傷勢不輕，不論在肉體
    上或精神上均必感到相當之痛苦，原告請求被告賠償非財產
    上之損害，以資慰藉，於法洵無不合。查原告為高職畢業，
    於工地任臨時工、月薪約3萬元，109年度報所得為1萬9,288
    元、名下有機車一輛、無不動產；被告為高職畢業、投保月
    薪約2萬5,000元、目前任職於全球國際顧問有限公司、109 
    年度無申報所得資料、名下有機車一輛、無不動產資等情，
    經兩造陳明在卷，並有稅務電子閘門財產所得調件明細表在
    卷可稽。本院斟酌前述兩造之身分、地位、經濟能力及原告
    因受有系爭傷勢對其生活所生影響等情，認原告得請求被告
    賠償之慰撫金以10萬元為相當，超過部分，應予剔除。
  3.依上所述，原告得請求被告賠償之金額共25萬6,847元（計
    算式：13,423＋60,000+83,424+100,000＝256,847）。
六、綜上所述，本件原告依侵權行為之法律關係，請求被告給付
    其25萬6,847元，及自起訴狀繕本送達翌日即110年11月2日(
    見附民卷第37頁）起至清償日止，按週年利率5 ％計算之利
    息，為有理由，應予准許。逾此範圍，非有理由，應予駁回
    。
七、本判決原告勝訴部分，乃就民事訴訟法第427條第1項訴訟適
    用簡易程序所為被告敗訴之判決，依同法第389條第1項第3
    款規定，應依職權宣告假執行，並由本院依民事訴訟法第39
    2條第2項規定，依職權宣告被告為原告預供擔保，得免為假
    執行。至原告其餘假執行之聲請，亦失所附麗，應併予駁回
    。
八、本件係刑事附帶民事訴訟事件，由本院刑事庭移送前來，迄
    本院言詞辯論終結止，當事人並無何裁判費或其他訴訟費用
    之支出，自無諭知訴訟費用負擔之必要，併此敘明。
中　　華　　民　　國　　111 　年　　5 　　月　　30　　日
                  高雄簡易庭  法      官  林綉君
以上正本係照原本作成。
如不服本判決，應於送達後20日內，向本院提出上訴狀並表明上
訴理由，如於本判決宣示後送達前提起上訴者，應於判決送達後
20日內補提上訴理由書（須附繕本）。
中　　華　　民　　國　　111 　年　　5 　　月　　30　　日
                              書  記  官  羅崔萍